臺灣士林地方法院小額民事判決
111年度士小字第1505號
原      告  姜昭元  
被      告  黃采珣  
訴訟代理人  楊承堯  
上列當事人間請求侵權行為損害賠償(交通)事件，本院於民國11
1年9月5日言詞辯論終結，判決如下：
    主  文
原告之訴駁回。
訴訟費用新臺幣壹仟元應由原告負擔。
    理由要領
一、按因侵權行為涉訟者，得由行為地之法院管轄。民事訴訟法
    第15條第1項定有明文。查本件侵權行為地為臺北市士林區
    ，本院自有管轄權。
二、原告主張：被告於民國109年3月21日駕駛車牌號碼000-0000
    號車（下稱A車），行經臺北市士林區中山北路5段福林橋下
    時，因驟停在行人穿越道上，致撞上原告所有車牌號碼00-0
    000號車（下稱B車），原告需支出修復費用新臺幣（下同）
    2萬4,646元，其中保險桿1萬5,560元部分原告以防撞保險桿
    5萬元取代，乃依侵權行為之法律關係提起本件訴訟等語，
    並聲明求為判決被告給付5萬9,086元。
三、被告則以：A車係為免碰撞之虞而禮讓對向車先行，並無肇
    事責任等語，資為抗辯，並聲明求為判決駁回原告之訴。　
四、本院得心證之理由
(一)按當事人主張有利於己之事實者，就其事實有舉證之責任。
    民事訴訟法第277條定有明文。又民事訴訟如係由原告主張
    權利者，應先由原告負舉證之責，若原告不能舉證，以證實
    自己主張之事實為真實，則被告博客費斯資訊有限公司就其
    抗辯事實即令不能舉證，亦應駁回原告之請求（最高法院82
    年度台上字第1723號裁判意旨參照）。次按汽車行駛時，駕
    駛人應注意車前狀況及兩車並行之間隔，並隨時採取必要之
    安全措施，不得在道路上蛇行，或以其他危險方式駕車。道
    路交通安全規則第94條第3項定有明文。　　
(二)經查，本院當庭勘驗警局資料所附之路口監視器影像光碟，得有：「被告車輛至福林橋下左轉中山北路5段，有對向車同時右轉至中山北路5段，被告車停下等候（停於行人穿越道上，燈號是閃紅燈，且無人通過），為原告在後所撞及。」等內容，可知系爭車禍發生時，A車因對向車亦駛至該路口而停下讓其先通行，並隨即為B車所撞擊，就此而言，B車顯未與A車保持安全車距，並未及時注意車前狀況，且依當時情況，應無不能注意之情事，其過失堪以認定。
(三)至原告另謂被告驟停於行人穿越道臨時停車云云，然被告之
    煞車乃因其注意對向來車同時右轉至中山北路5段之狀況，
    而為之應對措施，可謂其履行注意車前狀況義務之結果，否
    則，貿然繼續前行反將造成與他人之車禍事故。至其驟停雖
    可能造成後方來車之危險，然在風險分配上應透過原告履行
    保持安全車距及注意車前狀況等義務而避免，而非歸責履行
    注意車前狀況義務之前車。再者，被告煞車之處雖為行人穿
    越道，然而當時並無行人通過，亦非禁止通行之情況，其煞
    車之舉與臨時停車有別。原告之主張，顯無可採。
五、從而，原告依上開法律關係，訴請被告給付5萬9,086元，為
    無理由，應予駁回。
六、本件係就民事訴訟法第436條之8第1項適用小額程序所為原
    告敗訴之判決，並依職權確定訴訟費用額1,000元（第一審
    裁判費），應由原告負擔。
中　　華　　民　　國　　111 　年　　9 　　月　　19　　日
                  士林簡易庭  法  官  楊峻宇
以上為正本係照原本作成。
如不服本判決，應於送達後20日內，向本院提出上訴狀並應記載
上訴理由，表明關於原判決所違背之法令及其具體內容與依訴訟
資料可認為原判決有違背法令之具體事實，如於本判決宣示後送
達前提起上訴者，應於判決送達後20日內補提上訴理由書（須附
繕本）。
中　　華　　民　　國　　111 　年　　9 　　月　　20　　日
                              書記官  蘇彥宇